臺灣臺南地方法院刑事判決　　　　　　　 96年度訴字第260號
公　訴　人　臺灣臺南地方法院檢察署檢察官
被　　　告　乙○○
選任辯護人　黃正彥律師
上列被告因偽造文書案件，經檢察官提起公訴（95年度偵字第
15974號），被告於準備程序期日就被訴事實為有罪陳述，本院
合議庭裁定由受命法官獨任進行簡式審判程序，判決如下：
    主  文
乙○○共同連續行使偽造私文書，足以生損害於公眾及他人，處
有期徒刑捌月。又共同行使變造國民身分證，足以生損害於公眾
或他人，處有期徒刑參月，應執行有期徒刑拾月，緩刑年。扣
案之行動電話（含晶片卡）貳支、台北銀行雙園分行SY0000000
號支票（面額284萬6千元）壹張、印章肆枚、納骨塔文宣貳本、
被害人名冊肆張、文書（印鑑證明、申請書、委託書等）壹本、
名片捌張、偽造「林宏源」署名枚、偽造之「永福禮儀社」、
「慈惠禮儀社」、「黃志閔」等印文、偽造「黃志閔」之署押肆
枚、變造成貼有乙○○相片之「黃志閔」國民身分證影本壹張、
收款證明、收據、納骨塔買賣契約書上之印文均沒收。
    事  實
一、乙○○與綽號「阿秋」等不詳姓名成年男子，於民國95年5
    月至11月間，組成詐欺集團，共同意圖為自己不法所有及偽
    造私文書之犯意聯絡，由「阿秋」交付「菩提禮儀社」印章
    、納骨塔買賣契約書、收款證明書等文件。前揭文書有「阿
    秋」或其他詐欺集團成員事先已偽造「林宏源」署名及「
    Ｚ000000000臺北縣三峽鎮○○里○○路88號6樓」等年籍資
    料與乙○○或其他不詳姓名成年男子、並蓋有「永福禮儀社
    」、「慈惠禮儀社」、「黃志閔」等印文，再由乙○○、「
    阿秋」或不詳姓名男子自行蓋「菩提禮儀社」印章。並依「
    阿秋」提供之資料，向廖李金月、宋錦榮、徐陳秀雲、呂一
    中、游璧如、邱冠福等謊稱其為葬儀社之仲介，得知渠等有
    納骨塔之塔位欲出售，因有喪家急需購買塔位及牌位，擬仲
    介雙方買賣，惟恐任何一方反悔，乃由仲介向雙方收取保證
    金，嗣成交後，將保證金抵充買賣價金，或佯稱塔位與牌位
    須一併出售予喪家，要求邱冠福等人加購牌位，以利出售塔
    位等，使邱冠福等人不疑有詐，交付保證金、加購牌位費用
    、代書費、佣金等現金，而乙○○及其他不詳姓名男子則事
    先或當場在蓋有「永福禮儀社」、「慈惠禮儀社」、「菩提
    禮儀社」等印文之收據或納骨塔買賣契約書、收款證明書等
    文書上偽簽「黃志閔」之署名後，交給邱冠福等人簽署收執
    ，一式二聯，其中一聯交予邱冠福等人留存，另一聯則由乙
    ○○等詐欺集團人員保管，佯作確有買賣納骨塔、牌位之事
    實，以利再次詐騙（前開詐欺集團成員詐欺之時、地、方法
    、金額等，詳後述）。得手後，乙○○分得三成五，餘歸「
    阿秋」及其他不詳姓名男子所有。又乙○○與「阿秋」另共
    同基於偽造特種文書之犯意聯絡，由乙○○在95年10月中旬
    ，交付相片2張與「阿秋」，再由「阿秋」將乙○○相片貼
    在其變造之「黃志閔」國民身分證上後，加以影印，變造成
    貼有乙○○相片之「黃志閔」國民身分證影本1紙，交予乙
    ○○，用以取信被害人。嗣於95年11月1日，邱冠福察覺有
    異而報警，於同日17時許為警在臺南市○○路21號之1「摩
    斯漢堡」店內當場逮捕乙○○，並扣得現金新臺幣（下同）
    20萬（已交由邱冠福領回）、行動電話（含晶片卡）2支、
    台北銀行雙園分行支票（面額284萬6千元）1張、印章4枚、
    皮包1個、納骨塔文宣2本、被害人名冊4張、文書（印鑑證
    明、申請書、委託書等）1本、名片8張、偽造黃志閔身分證
    影本1張，而循線查獲上情。
二、犯罪時、地、方法及被害人：
 ┌───┬────┬─────┬───────────────┐
 │被害人│時間    │地點      │犯罪方法及詐騙金額            │
 ├───┼────┼─────┼───────────────┤
 │廖李金│95年8月 │臺北縣新莊│前開詐欺集團成員以0000000000號│
 │月（被│22日    │市○○路  │行動電話撥打廖李金月電話，向  │
 │騙金額│        │649巷13弄 │廖李金月表示有喪家急需納骨塔位│
 │2萬9千│        │10號之2   │，欲仲介其販售納骨塔，開價13萬│
 │2百元 │        │          │元，惟需先繳交3千6百元代書費，│
 │）    │        │          │致廖李金月陷於錯誤，交付3千6百│
 │      │        │          │元與自稱仲介之不詳姓名成年男子│
 │      │        │          │，該男子持蓋有「慈惠禮儀社」之│
 │      │        │          │偽造塔位買賣同意書交予廖李金月│
 │      │        │          │簽收，以取信於廖李金月。      │
 │      ├────┼─────┼───────────────┤
 │      │95年9月 │同上      │「阿秋」改派自稱職業為「代書」│
 │      │初      │          │之不詳姓名成年男子向廖李金月表│
 │      │        │          │示塔位需搭配牌位出售，故須再購│
 │      │        │          │買價值5萬元之牌位，惟其老闆願 │
 │      │        │          │出2萬5千元，廖李金月只須再付2 │
 │      │        │          │萬5千元及代書費600元，致使廖李│
 │      │        │          │金月再度陷於錯誤，交付2萬5千6 │
 │      │        │          │百元與該名「代書」。          │
 ├───┼────┼─────┼───────────────┤
 │宋錦榮│95年9月 │桃園縣平鎮│前開詐欺集團成員以0000000000號│
 │（被騙│15日11時│市○○街  │行動電話撥打宋錦榮電話，確認宋│
 │5萬元 │許      │238巷25號 │錦榮有納骨塔欲出售後，自稱「陳│
 │）    │        │          │誠德」及「吳先生」2名不詳姓名 │
 │      │        │          │成年男子，至宋錦榮住處表示欲收│
 │      │        │          │取每座納骨塔保證金1萬元，宋錦 │
 │      │        │          │榮因而陷於錯誤，交付5座5萬元之│
 │      │        │          │保證金與「陳誠德」、「吳先生」│
 │      │        │          │，「陳誠德」、「吳先生」則開立│
 │      │        │          │收款證明、並交付偽簽「陳誠德」│
 │      │        │          │署名及蓋有「慈惠禮儀社」印文之│
 │      │        │          │收款證明及塔位買賣同意書與宋錦│
 │      │        │          │榮簽名。                      │
 ├───┼────┼─────┼───────────────┤
 │徐陳秀│95年9月 │臺北市忠誠│由詐欺集團成員派人向徐陳秀雲表│
 │雲（被│19日    │路二段50巷│示可幫忙轉賣納骨塔10座，惟需先│
 │騙21萬│        │11號2樓之1│繳納每座1萬元之保證金，共計10 │
 │5千元 │        │          │萬元，致使徐陳秀雲陷於錯誤，當│
 │）    │        │          │場交付10萬元。                │
 │      ├────┼─────┼───────────────┤
 │      │95年9月 │同上      │詐欺集團派自稱為主管之「黃志閔│
 │      │21日    │          │」稱有買家「林宏源」欲購買其塔│
 │      │        │          │位，要收取納骨塔塔位之使用費10│
 │      │        │          │萬元，徐陳秀雲再度陷於錯誤，交│
 │      │        │          │付10萬元與該自稱「黃志閔」之人│
 │      │        │          │。「黃志閔」則交付偽簽「林宏源│
 │      │        │          │」署名、蓋有偽造「永福禮儀社」│
 │      │        │          │等印文之納骨塔買賣契約書予徐陳│
 │      │        │          │秀雲簽收，以取信徐陳秀雲。    │
 │      ├────┼─────┼───────────────┤
 │      │95年9月 │同上      │前揭自稱「黃志閔」之人，再度向│
 │      │22日    │          │徐陳秀雲表示欲收取行政管銷費1 │
 │      │        │          │萬5千元，徐陳秀雲不疑有他，如 │
 │      │        │          │數交付，「黃志閔」則在蓋有偽造│
 │      │        │          │「慈蓮殯葬禮儀有限公司」印文之│
 │      │        │          │偽造收款證明經手人欄位偽簽「黃│
 │      │        │          │志閔」署名後，交予徐陳秀雲簽名│
 │      │        │          │並收執。                      │
 ├───┼────┼─────┼───────────────┤
 │呂一中│95年10月│臺北縣新莊│乙○○向呂一中表示欲仲介其販售│
 │（被騙│中旬    │市○○路肯│金山陵納骨塔7座，每座需繳納保 │
 │17萬5 │        │德基餐廳  │證金8千元，致呂一中陷於錯誤， │
 │千元）│        │          │交付5萬6千元與乙○○，乙○○則│
 │      │        │          │交付有偽簽「林宏源」署名、蓋有│
 │      │        │          │「永福禮儀社」、「菩提禮儀社」│
 │      │        │          │等印文之偽造買賣契約書與呂一中│
 │      │        │          │簽名並收執。                  │
 │      ├────┼─────┼───────────────┤
 │      │95年10月│臺北縣新莊│乙○○再向呂一中表示欲仲介其販│
 │      │24日    │市○○路  │售青潭公墓花園另外7座納骨塔， │
 │      │        │179號     │呂一中又陷於錯誤，交付4萬9千元│
 │      │        │          │保證金與乙○○，乙○○則在蓋有│
 │      │        │          │「慈惠禮儀社」之偽造收款證明上│
 │      │        │          │偽簽「黃志閔」署名後交與呂一中│
 │      │        │          │，以取信呂一中。              │
 │      ├────┼─────┼───────────────┤
 │      │95年10月│臺北縣汐止│乙○○向呂一中謊稱青潭花園公墓│
 │      │25日    │鎮家樂福量│納骨塔牌位，只有使用權，不能轉│
 │      │        │販店      │讓，需補尾款7萬元方得轉讓，致 │
 │      │        │          │呂一中再度陷於錯誤，如數交付，│
 │      │        │          │乙○○則在收據上偽簽「黃志閔」│
 │      │        │          │署名後交付與呂一中收執。      │
 ├───┼────┼─────┼───────────────┤
 │游璧如│95年10月│臺北市松山│乙○○向游璧如表示其為合法殯葬│
 │（被騙│26日    │路土地銀行│業，並提示臺北縣政府工務局使用│
 │3萬元 │        │松南分行  │執照稱：唯有合法殯葬業者方可取│
 │）    │        │          │得執照云云，致游璧如陷於錯誤交│
 │      │        │          │付3萬元保證金與乙○○，乙○○ │
 │      │        │          │則交付有偽簽「林宏源」署名及蓋│
 │      │        │          │有「永福禮儀社」、「菩提禮儀社│
 │      │        │          │」等印文、偽簽林宏源之偽造買賣│
 │      │        │          │契約書與游璧如。              │
 ├───┼────┼─────┼───────────────┤
 │邱冠福│95年10月│臺南市成功│乙○○表示其為仲介公司，葬儀社│
 │（被騙│3日     │路21之1號 │要購買邱冠福所有10座塔位，每座│
 │51萬元│        │摩斯漢堡餐│應預繳保證金2萬元，邱冠福因而 │
 │）    │        │廳        │陷於錯誤，給付20萬元與乙○○，│
 │      │        │          │乙○○則交付有偽簽「林宏源」署│
 │      │        │          │名及蓋有「永福禮儀社」、「菩提│
 │      │        │          │禮儀社」等印文之偽造買賣契約書│
 │      │        │          │、買主出殯日期及購買塔位價格表│
 │      │        │          │與邱冠福。                    │
 │      ├────┼─────┼───────────────┤
 │      │95年10月│同上      │乙○○謊稱塔位需變更地目，費用│
 │      │12日上午│          │為每座塔位1萬元，邱冠福再陷於 │
 │      │        │          │錯誤，交付10萬元與乙○○      │
 │      ├────┼─────┼───────────────┤
 │      │95年10月│同上      │乙○○復佯騙邱冠福每座塔位需搭│
 │      │12日下午│          │配1座牌位才能賣出，邱冠福僅3座│
 │      │        │          │牌位，不足7個，需再購買5座牌位│
 │      │        │          │，每座5萬元，經邱冠福殺價，降 │
 │      │        │          │為每座牌位3萬元後，而再度陷於 │
 │      │        │          │錯誤交付21萬元與乙○○。      │
 │      ├────┼─────┼───────────────┤
 │      │95年11月│同上      │乙○○佯稱買賣手續已辦好，欲向│
 │      │1日     │          │邱冠福索佣金，每10萬元抽6千元 │
 │      │        │          │，含代書費，共應交付20萬元與洪│
 │      │        │          │東陞。然此時邱冠福已起疑並報警│
 │      │        │          │，尚未陷於錯誤，佯裝交付20萬元│
 │      │        │          │與乙○○，乙○○則交付台北銀行│
 │      │        │          │雙園分行支票1紙（面額284萬6千 │
 │      │        │          │元）與邱冠福。                │
 └───┴────┴─────┴───────────────┘
三、案經宋錦榮、徐陳秀雲、邱冠福、呂一中、游璧如告訴及臺
    南市警察局第二分局報告臺灣臺南地方法院檢察署檢察官偵
    查起訴。
    理  由
一、本件係經被告於準備程序期日為有罪之陳述，而經本院合議
    庭裁定由受命法官獨任以簡式審判程序加以審理，則依據刑
    事訴訟法第二百七十三條之二、同法第一百五十九條第二項
    之規定，不適用傳聞法則有關限制證據能力之相關規定；並
    得依同法第三百十條之二之準用同法第四百五十四條之規定
    製作略式判決書，依法僅需記載犯罪事實、證據名稱及應適
    用之法條，並得以簡略方式為之，如認定之犯罪事實、證據
    及應適用之法條，與檢察官聲請簡易判決處刑書或起訴書之
    記載相同者，得引用之，合先敘明。
二、本件證據，均引用檢察官起訴書記載相同之部分如下所示：
 ┌──┬──────────────┬───────────────┐
 │編號│　證　據　名　稱        　  │　待　證　事　實              │
 ├──┼──────────────┼───────────────┤
 │ 一 │被告乙○○之自白、供述及自白│1.被告詐騙呂一中、游璧如、邱冠│
 │    │書                          │  福及偽造文書之事實。        │
 │    │                            │2.被告知曉「阿秋」之詐騙集團不│
 │    │                            │  止被告1人在詐騙             │
 ├──┼──────────────┼───────────────┤
 │ 二 │證人廖李金月警詢及偵查中證述│廖李金月遭被告所屬之詐欺集團成│
 │    │                            │員詐騙2萬9千2百元。           │
 ├──┼──────────────┼───────────────┤
 │ 三 │證人宋錦榮警詢及偵查中之證述│宋錦榮遭被告所屬詐欺集團成員詐│
 │    │                            │騙5萬元。                     │
 ├──┼──────────────┼───────────────┤
 │ 四 │證人徐陳秀雲警詢中之證述    │徐陳秀雲遭被告所屬詐欺集團成員│
 │    │                            │詐騙21萬5千元。               │
 ├──┼──────────────┼───────────────┤
 │ 五 │證人游璧如警詢及偵查中之證述│被告詐騙游璧如3萬元。         │
 ├──┼──────────────┼───────────────┤
 │ 六 │證人呂一中警詢及偵查中之證述│被告詐騙呂一中17萬5千元。     │
 ├──┼──────────────┼───────────────┤
 │ 七 │證人邱冠福警詢及偵查中之證述│被告詐騙邱冠福51萬元。        │
 ├──┼──────────────┼───────────────┤
 │ 八 │台北銀行雙園分行支票1張     │被告詐騙邱冠福仲介佣金，乃交付│
 │    │                            │無從兌現支票予邱冠福，佯稱此為│
 │    │                            │邱冠福出售塔位之代價          │
 ├──┼──────────────┼───────────────┤
 │ 九 │印章4枚（菩提葬儀社、劉理君 │被告與「阿秋」、被害人聯絡之工│
 │    │、廖李金月、諸葛X英）、皮包1│具與詐騙被害人所用之物，及被告│
 │    │個、靈骨塔文宣2本、被害人名 │屬於該詐欺集團一分子，彼此分工│
 │    │冊4張、名片8張、文書（印鑑證│詐騙被害人之事實              │
 │    │明、申請書、委託書等）1本、 │                              │
 │    │行動電話2支（含晶片卡）     │                              │
 ├──┼──────────────┼───────────────┤
 │ 十 │贓物認領保管單、邱冠福臺灣銀│邱冠福有於95年10月3日及10月12 │
 │    │行、中國信託商業銀行臺南分行│日提領現金之事實及95年11月1日 │
 │    │存摺影本                    │自乙○○處扣得邱冠福交付之代書│
 │    │                            │費及佣金。                    │
 ├──┼──────────────┼───────────────┤
 │十一│收據1紙、收款證明書4紙（邱冠│1.被告詐騙呂一中、游璧如、邱冠│
 │    │福、宋錦榮、徐陳秀雲、呂一中│  福及偽造私文書並行使及被告所│
 │    │）、納骨塔買賣契約書3紙（徐 │  屬詐騙集團詐騙宋錦榮、廖李金│
 │    │陳秀雲、呂一中、游璧如、邱冠│  月、徐陳秀雲之事實。        │
 │    │福）、宋錦榮、廖李金月之塔位│2.詐欺集團成員交付徐陳秀雲之名│
 │    │買賣同意書影本2紙、載有陳誠 │  片後方載有被告使用之電話    │
 │    │德之名片（宋錦榮提供）、載有│  0000000000，被告與該詐欺集團│
 │    │被告持用之電話0000000000名片│  顯有共同犯意之聯絡。        │
 │    │（徐陳秀雲、游璧如、邱冠福提│                              │
 │    │供）                        │                              │
 ├──┼──────────────┼───────────────┤
 │十二│貼有被告相片之偽造黃志閔身分│被告有偽造特種文書之故意及與「│
 │    │證影本1張、臺北市葬儀商業同 │阿秋」共同偽造特種文書行為    │
 │    │業公會函及其識別證樣本      │                              │
 ├──┼──────────────┼───────────────┤
 │十三│法務部戶役政連結作業系統個人│林宏源、黃志閔之國民身分證字號│
 │    │戶籍資料查詢結果2紙、「永福 │為虛偽及「永福禮儀社」於彰化縣│
 │    │禮儀社」、「慈惠禮儀社」、「│、高雄縣市各有1家；另查無「慈 │
 │    │菩提禮儀社」查詢資料各1紙   │惠禮儀社」、「菩提禮儀社」資料│
 │    │                            │，被告顯有偽造文書及詐欺行為  │
 ├──┼──────────────┼───────────────┤
 │十四│1.0000000000及0000000000通聯│0000000000電話在95年9月10日、 │
 │    │  紀錄光碟                  │12日、14日曾撥打電話給徐陳秀雲│
 │    │2.上開光碟節錄並列印之通聯紀│；在95年9月15日曾撥打電話給宋 │
 │    │  錄（0000000000與0000000000│錦榮；在95年8月22日、25日曾撥 │
 │    │  、0000000000、000000000、 │打電話給廖李金月。而被告使用之│
 │    │  0000000000之通聯）        │0000000000之電話亦曾在95年8月 │
 │    │                            │14日與0000000000號聯絡，顯見被│
 │    │                            │告對於詐騙廖李金月、宋錦榮、徐│
 │    │                            │陳秀雲與其他詐欺集團成員有犯意│
 │    │                            │聯絡及行為分擔。              │
 └──┴──────────────┴───────────────┘
三、被告行為後，刑法第56條連續犯、第55條牽連犯之規定，業
    於94年1月7日修正公布刪除，並於95年7月1日施行，則被告
    之犯行，因行為後新法業已刪除連續犯之規定，此刪除雖非
    犯罪構成要件之變更，但顯已影響行為人刑罰之法律效果，
    自屬法律有變更，依新法第2條第1項規定，比較新、舊法結
    果，仍應適用較有利於被告之行為時法律即舊法論以連續犯
    （最高法院95年第8次刑事庭會議決議參照）。又行為後法
    律有變更者，依修正前刑法第2條第1項之規定，以適用裁判
    時法為原則，如行為時法有利於行為人，則例外適用行為時
    法；依修正後刑法第2條第1項規定，以適用行為時法為原則
    ，惟如裁判時法有利於行為人，則例外的適用裁判時法。被
    告乙○○先後所為數次詐欺、行使偽造文書之行為，因時間
    緊接，所犯為構成要件相同之罪，顯係基於概括之犯意反覆
    為之，為連續犯，均應依刑法第56條之規定，以一罪論，並
    分別加重其刑。又依修正後之刑法既已刪除牽連犯之規定，
    則所犯上述各罪應依數罪併罰之規定分論併罰。比較新舊法
    之規定，修正後之規定並非較有利於被告，依刑法第2條第
     1項之規定，應適用行為時之法律，即適用修正前刑法第55
    條牽連犯之規定，從一重之罪處斷。
四、告訴人宋錦榮、徐陳秀雲及被害人廖李金月被詐欺及偽造文
    書部分，雖非被告親自對渠等詐騙，然按共同正犯意思之聯
    絡並不限於事前有所謀議，即僅於行為當時有共同犯意之聯
    絡者，亦屬之，且其表示之方法，亦不以明示通謀為必要，
    即相互間有默示之合致，亦無不可。再共同正犯之意思聯絡
    ，原不以數人間直接發生者為限，即有間接之聯絡者，亦包
    括在內，此有最高法院73年度臺上字1364號判例及77年度臺
    上字2135號判例可資參照。本件告訴人徐陳秀雲、宋錦榮、
    被害人廖李金月被詐騙部分，依被告所辯及從告訴人徐陳秀
    雲上名片載有被告使用之電話0000000000、告訴人徐陳秀雲
    、宋錦榮、被害人廖李金月在被詐騙前後，均有0000000000
    之電話與渠等聯絡，而被告亦在95年8月間亦曾與該電話聯
    繫等情觀之，顯然是透過「阿秋」從中聯絡乙○○與其他不
    詳姓名成年男子而加以分工，且被告稱其自95年5月（本院
    卷第82頁審理筆錄）以後即與「阿秋」有連絡，準此，詐騙
    告訴人徐陳秀雲、宋錦榮及被害人廖李金月之人，自應與本
    件被告論以共同正犯，被告就此部分亦應負責，附此敘明。
五、被告乙○○所為除95年11月1日對邱冠福詐欺未遂外，其餘
    均詐欺取財罪既遂，是被告係犯刑法第339條第1項詐欺取財
    罪及第3項、第1項之詐欺取財未遂罪、第212條之偽造特種
    文書罪及第216條、第210條之行使偽造私文書罪。而被告在
    偽造「黃志閔」署押及「永福禮儀社」、「菩提禮儀社」、
    「慈惠禮儀社」、「黃志閔」「林宏源」印文之行為，為偽
    造私文書之階段行為；且偽造私文書之低度行為，為行使之
    高度行為所吸收，故均不另論罪，而應依行使偽造私文書罪
    論處。被告連續詐欺罪既遂及未遂罪，應論以詐欺罪既遂罪
    。其就詐欺罪及行使偽造文書罪犯行，與綽號「阿秋」及其
    他真實姓名年籍不詳之成年男子間，有犯意聯絡、行為分擔
    ，為共同正犯。就行使變造特種文書罪「阿秋」有犯意聯絡
    、行為分擔，為共同正犯。又被告先後多次行使偽造私文書
    與詐欺罪，各時間緊接，所犯係犯罪構成要件相同之罪名，
    顯係基於概括犯意反覆為之，俱為連續犯，應依刑法第五十
    六條之規定，論以一行使偽造私文書罪與連續詐欺罪，並加
    重其刑。其所犯上開二罪間，具有方法目的之牽連關係，自
    應依刑法第五十五條後段牽連犯之規定，依修正前即行為時
    之規定，應從一重之連續行使偽造私文書罪處斷；又被告行
    使變造特種文書罪，與行使偽造私文書罪，犯意各別，應分
    論併罰。爰審酌被告素行尚佳，此有臺灣臺南地方法院檢察
    署刑案資料查註紀錄表及臺灣高等法院被告全國前案紀錄表
    各一份附卷可稽，其犯罪動機、目的乃因圖謀私利，手段不
    法，致被害人權益受損，犯罪所生之危害程度非輕，並斟酌
    其生活狀況、智識程度及其嗣後能坦認犯行，犯罪後之態度
    良好，且積極與被害人和解等一切情狀，量處如主文所示之
    刑，並定應執行之刑，以資儆懲。又被告前未曾受有期徒刑
    以上刑之宣告，有台灣台南地方法院檢察署刑案資料查註紀
    錄表在卷可憑，且與所有被害人均達成和解，此有和解書六
    紙（本院卷第48、49、64、65、84、85頁）附卷可稽，被害
    人均表示不願追究，願給被告自新之機會，被告並主動從事
    社會公益活動，向財團法人創世社會福利基金會捐款新台幣
    十萬元，此有匯入基金會之存款收據一紙（本院卷第88 頁
    ）附卷可稽，可見被告顯有悔意，其經此教訓後，應知所警
    惕，信無再犯之虞，本院因認所宣告之刑以暫不執行為適當
    ，併諭知緩刑三年，以勵自新。
六、扣案之行動電話（含晶片卡）2支、台北銀行雙園分行
    SY0000000號支票（面額284萬6千元）1張、納骨塔文宣2本
    、被害人名冊4張、文書（印鑑證明、申請書、委託書等）1
    本、名片8張、均係供犯罪所用之物，且為被告所有，依刑
    法第38條第1項第2款沒收。另偽造之印章4枚、偽造之收款
    證明、收據、納骨塔買賣契約書上之印文、偽造「林宏源」
    署名參枚、偽造之「永福禮儀社」、「慈惠禮儀社」、「黃
    志閔」等印文、變造成貼有乙○○相片之「黃志閔」國民身
    分證影本壹張、偽造之「黃志閔」署押4枚（警卷第50、56
    、73、85頁），均依刑法第219條沒收。皮包1個係被告平常
    使用，並非供本件犯罪所用，不予沒收。另原扣案現金新臺
    幣20萬業已交回被害人邱冠福領回（警卷第4頁），併此敘
    明。
據上論斷，應依刑事訴訟法第299條第1項前段、第273條之1第1
項、第310條之2、第454條，刑法第28條、第339條第1項、第3項
、第212條、第216條、第210條、第219條、第38條第1項第2款、
第51條第5款、第74條第1項、修正前刑法第55條後段、第56條，
罰金罰鍰提高標準條例第1項前段，判決如主文。
本案經檢察官甲○○到庭執行職務。
中　　華　　民　　國　　96　　年　　7　　月　　11 　日
　　　　　　　　　刑事第十二庭  法　官　侯明正
以上正本證明與原本無異。
如不服本判決應於收受本判決後10日內向本院提出上訴書狀，並
應敘述具體理由。如未敘述上訴理由者，應於上訴期間屆滿後20
日內向本院補提理由書狀（均須按他造當事人之人數附繕本）「
切勿逕送上級法院」。
　　　　　　　　　　　　　　　　書記官　劉晴芬
中　　華　　民　　國　　96　　年　　7 　　月　　11　　日
附錄所犯法條：
刑法第212條
（偽造變造特種文書罪）
偽造、變造護照、旅券、免許證、特許證及關於品行、能力服務
或其他相類之證書、介紹書，足以生損害於公眾或他人者，處1
年以下有期徒刑、拘役或3百元以下罰金。刑法第210條
（偽造變造私文書罪）
偽造、變造私文書，足以生損害於公眾或他人者，處5年以下有
期徒刑。
刑法第216條
（行使偽造變造或登載不實之文書罪）
行使第210條至第215條之文書者，依偽造、變造文書或登載不實
事項或使登載不實事項之規定處斷。
刑法第339條
（普通詐欺罪）
意圖為自己或第三人不法之所有，以詐術使人將本人或第三人之
物交付者，處5年以下有期徒刑、拘役或科或併科1千元以下罰金
。
以前項方法得財產上不法之利益或使第三人得之者，亦同。
前二項之未遂犯罰之。
